臺灣臺南地方法院交通事件裁定　　　　 96年度交聲字第650號
移送機關　　交通部公路總局嘉義區監理所臺南監理站
異議人即　　甲○○○
受處分人
上列受處分人因違反道路交通管理處罰條例案件，對於交通部公
路總局嘉義區監理所臺南監理站民國96年7月5日所為之裁決處分
（處分案號：嘉監南字第裁74-Z00000000號），聲明異議，本院
裁定如下：
    主  文
異議駁回。
    理  由
一、本件異議意旨略以：異議人即受處分人甲○○○（下稱異議
    人）之所有車號C7-8719號自用一般小客車，於民國九十六
    年五月六日十時二十五分，在國道八號西向十．八公里處，
    因小型車低於最高時速持續行駛內側車道（行速七十公里，
    速限一百公里），未依規定車道行駛，被國道公路警察局第
    八警察隊逕行舉發，經原處分機關即交通部公路總局嘉義區
    監理所臺南監理站查證屬實，依道路交通管理處罰條例（下
    稱處罰條例）第三十三條第一項第三款、第六十三條第一項
    第一之規定，裁處異議人罰鍰新臺幣（下同）五千元，並記
    違規點數一點。惟國道八號高速公路，東向西方向，並未有
    任何告示牌、大型橫布條懸掛及交通資訊可變標誌（CMS）
    顯示宣導標語告知駕駛人時速未達八十公里以下應行外側車
    道之宣導標語，為此聲明異議等語。
二、按汽車行駛於高速公路、快速公路或設站管制之道路，不遵
    使用限制、禁止、行車管制及管理事項之管制規則，未依規
    定行駛車道者，處汽車駕駛人三千元以上六千元以下罰鍰；
    汽車駕駛人，違反道路交通管理處罰條例第三十三條者，除
    依原條款處罰鍰外，並記違規點數1點，處罰條例第三十三
    條第一項第三款、第六十三條第一項第一款分別定有明文。
    又按汽車行駛高速公路及快速公路，其車道之使用，除因交
    通事故及道路施工依臨時或可移動標誌指示或交通勤務警察
    指揮外，應依設置之交通標誌、標線或號誌之規定，無設置
    者，應依下列規定︰三、內側車道為超車道，但小型車於不
    堵塞行車之狀況下，得以該路段容許之最高速限行駛於內側
    車道，高速公路及快速公路交通管制規則第8條第1項第3款
    亦有明定。
三、經查：異議人上開經警逕行舉發「小型車低於最高速限持續
    行駛內側車道，行速七十公里、限速一百公里，低於最高速
    限三十公里，未依規定車道行駛」之違規事實，為異議人所
    不爭執，且有內政部警政署國道公路警察局公警局交字第Z0
    0000000號舉發違反道路交通管理事件通知單附卷可證，核
    諸上揭說明，異議人有上開違規行為明確。至異議人雖辯稱
    交通單位未盡宣導之責等語，惟內政部警政署為推動高速公
    路「慢速小型車應行外側車道」等路權觀念，國道高速公路
    局於國道三號高速公路二六二．五公里處至三六六公里處之
    中央分隔帶沿線設置警告性質「內側車道為超車車道」告示
    牌十四支（見本院卷第十八頁至第二十四頁），並於國道三
    號高速公路二六九．一五公里處至三六四．七公里處之高速
    公路陸橋以大型橫布懸掛宣導標語「內側車道為超車道及限
    行最高速限小型車」二面、「內側車道限行最高速限小型車
    」一面、「內側車道為超車道」一面、「大型車及慢速車應
    行駛外側車道」一面、「時速低於八十公里慢速車應行駛外
    側車道」一面（見本院卷第二十五頁至第二十八頁），可知
    ，異議人辯以交通單位未盡宣導之責，自屬無據。另查異議
    人既領有汽車駕駛執照，並親自參與交通運作，自應知悉且
    有遵守高速公路及快速公路交通管制規則相關規定之義務；
    又如上所述，國道高速公路局為推動高速公路「內側車道為
    超車車道與小型車最高速限行駛車道」等路權觀念，確保行
    車順暢，並建立用路人正確使用車道之駕駛習慣，已於高速
    公路沿線設置「內側車道為超車道」告示牌及交通資訊可變
    標誌（CMS）顯示宣導標語，告知高速公路小型車駕駛人，
    內側車道為超車道，但於不堵塞行車之狀況下，得以該路段
    容許之最高速限行駛於內側車道等情。況該宣導行為，僅係
    加強提醒民眾於高速公路行車時注意配合之行政措施，並不
    因該行政措施而使已明文規定違規之法律效果有所不同。從
    而，異議人上開所辯尚不可採，異議人於上開時、地，駕駛
    上開車輛，行駛高速公路未依規定行駛車道－小型車未以規
    定之最高速度行駛內側車道之違規事實，既可認定，則原處
    分機關依處罰條例第三十三條第一項第三款、第六十三條第
    一項第一款之規定，參酌違反道路交通管理事件統一裁罰基
    準表之統一裁罰標準規定予以處罰，裁處異議人罰鍰五千元
    ，並記違規點數一點，核無不當，本件異議為無理由，應予
    駁回。
四、據上論結，應依道路交通管理處罰條例第八十七條第二項、
    道路交通案件處理辦法第十九條，裁定如主文。
中　　華　　民　　國　　96　　年　　9 　　月　　26　　日
                  交通法庭法　官　鍾邦久
以上正本證明與原本無異。
如不服本裁定應於送達後5日內向本院提出抗告狀（應附繕本）
。
 　　                     書記官　陳慧玲
中　　華　　民　　國　　96　　年　　9 　　月　　26　　日
